【裁判字號】    92,易,76
【裁判日期】    920828
【裁判案由】    違反著作權法等
【裁判全文】
臺灣士林地方法院刑事判決                            九十二年度易字第七六號
    公  訴  人  臺灣士林地方法院檢察署檢察官
    被      告  乙○○
右列被告因違反著作權法案件，經檢察官提起公訴（九十一年度偵字第五五四四號）
，及移
    主  文
乙○○連續以明知為侵害著作權之物，意圖營利而交付之方法侵害他人之著作權，累
犯，處有期徒刑陸月，如易科罰金以佰元折算壹日。
扣案附表二所示之仿冒遊戲光碟片壹拾片，遊戲光碟目錄壹本均沒收。
    事  實
一、乙○○曾於九十年間，因違反著作權法案件，經本院判處有期徒刑四月確定，於
    九十一年一月二十七日易科罰金執行完畢。詎乙○○仍不知悔改，其係設於臺北
    市大同區○○○路○段十號一樓「南華行」之負責人，明知(一)附表一編號一至二
    之商標圖樣為日商甲○○○娛樂股份有限公司（以下稱新力公司）、附表一編號
    三之商標圖樣為日商卡波光股份有限公司（以下稱卡波光公司）、附表一編號四
    至五之商標圖樣為日商南歌股份有限公司（以下稱南歌公司）分別向經濟部智慧
    財產局（以下稱智產局）為商標註冊登記，指定使用於附表一所示之商品，且均
    在專用期間內，所享有之商標專用權之商標圖樣；(二)附表二編號二至四所列之電
    腦程式遊戲軟體分別係附表二所示之新力公司、卡波光公司、南歌公司於九十一
    年一月一日我國加入世界貿易組織後所發行之電腦程式著作，已在我國取得著作
    權。且明知其於九十一年四月間在上址向綽號「小林」之不詳姓名成年男子以每
    片光碟片新台幣（下同）八十元所販入之遊戲軟體光碟片，分別為仿冒重製附表
    二編號二至四所示著作權人電腦遊戲程式之電腦盜版遊戲軟體光碟片，並同時在
    外包裝上及透過電視遊樂器執行，在電視畫面上會出現附表一編號二、三、四之
    商標圖樣，而於同一商品使用相同商標圖樣，或在包裝上及透過電視遊樂器執行
    ，在電視畫面上會出現附表一編號一、五之商標圖樣，而於同一商品使用相同商
    標圖樣之商品，旋在上址，提供目錄供不特定顧客勾選後，再取出顧客勾選之仿
    冒遊戲光碟片，以每片一百元之價格，連續販售交付予不特定之顧客。嗣於九十
    一年五月十四日晚上八時三十分許，為警持本院核發之搜索票在上址查獲，並扣
    得如附表二所示未及售出之仿冒電腦遊戲軟體光碟片十片，乙○○所有之光碟片
    目錄一本，另查扣得無法執行之片名為ＴＥＫＫＥＮ４光碟片一片（左上角標有
    ＤＶＤＲＯＭ字樣）。
二、案經日商新力公司、卡波光公司、南歌公司訴由台北市政府警察局刑警大隊報請
    台灣士林地方法院檢察署檢察官偵查起訴。
    理  由
一、訊據被告乙○○對於右揭犯罪事實坦白承認，核與告訴人日商新力公司、卡波光
    公司、南歌公司代理人劉貹岩律師、林靜萍等人分別於偵查及本院調查審理中指
    訴綦詳，復有查獲當時之現場照片四幀附卷可稽（見九十一年度偵字第五五四四
    號卷第三０、三一頁），及如附表二所示之仿冒遊戲光碟片十一片，目錄一本扣
    案可資佐證，附表一所示之商標圖樣，係分別由新力公司、卡波光公司、南歌公
    司享有商標專用權，指定使用於電腦程式光碟片等商品，且現皆仍於商標專用權
    期間內，此有商標註冊證在卷可按，又附表二編號二至四所列之各遊戲軟體，分
    別係告訴人日商新力公司、卡波光公司、南歌公司於九十一年一月一日我國加入
    「世界貿易組織」後始發行之著作，有各該公司發行資料存卷可查（見九十一年
    度他字第一二九七號卷第二七至三八頁），各該公司就該等遊戲軟體依我國著作
    權法在我國均享有著作權，應受我國著作權法之保護，實無疑義，且扣案如附表
    二所示之遊戲光碟片，其外包裝上印有相同於附表一所示之商標圖樣，足以與真
    品相混淆，且經由遊戲主機之執行，在電視螢幕上各會顯示相同於附表一所示之
    商標圖樣（各侵害之商標圖樣詳如各附表二所示），此據本院於九十二年六月三
    日、同年八月十四日調取扣案證物勘驗屬實，足見被告之自白與事實相符。是本
    件事證明確，被告犯行堪以認定，應依法論科。
二、核被告所為，係犯商標法第六十三條之明知為侵害他人商標專用權之商品而販賣
    罪、修正前著作權法第九十三條第三款之以同法第八十七條第二款明知為侵害著
    作權之物，意圖營利而交付之方法侵害他人之著作權罪。又被告行為後，著作權
    法第九十三條第三款之以同法第八十七條第二款明知為侵害著作權之光碟，意圖
    營利而交付之方法侵害他人之著作權規定，業於九十二年七月九日修正公佈為著
    作權法第九十一條之一第三項，同年月十一日生效，惟修正後現行著作權法第九
    十一條之一第三項之法定刑係規定「處三年以下有期徒刑、拘役，或併科新台幣
    一百五十萬元以下之罰金」，較之修正前同條項法定刑「處二年以下有期徒刑，
    得併科新台幣十萬元以下之罰金」為重，依刑法第二條第一項但書比較適用之結
    果，自應適用較為有利於被告之修正前著作權第九十三條第三款之以同法第八十
    七條第二款明知為侵害著作權之物，意圖營利而交付之方法侵害他人之著作權規
    定論處。被告意圖散布而持有侵害著作權物之低度行為，應為意圖營利而交付侵
    害著作權物之高度行為所吸收，不另論罪。被告先後多次意圖營利而交付侵害著
    作權物、販賣仿冒商標商品之犯行，均係時間緊接，所犯為構成要件相同之罪名
    ，顯係基於概括犯意反覆為之，均為連續犯，應各依刑法第五十六條之規定以一
    罪論，並均加重其刑。又被告以一行為而犯上開二罪，同時侵害如附表所示各該
    公司之商標專用權、著作權等數法益，為想像競合犯，應依刑法第五十五條規定
    ，從較重之明知侵害著作權之物，意圖營利而交付之方法侵害他人著作權罪處斷
    。移送併審理之台灣士林地方法院檢察署九十二年度偵字第三二一號案件，與本
    案之犯罪事實相同，為事實上同一案件，本院自得併予審理。被告有如事實欄所
    載論罪科刑及執行情形，有台灣高等法院被告全國前案紀錄表一份在卷足參，其
    於有期徒刑執行完畢五年內，再犯有期徒刑以上之本罪，為累犯，依法遞予加重
    其刑。爰審酌被告有違反著作權之前科，再犯同一性質之罪，為圖私利，竟故意
    侵害他人之智慧創作，嚴重侵害他人享有之智慧財產權，並破壞我國保護智慧財
    產權之國際形象，惟念被告販賣期間不長，查扣之光碟片數量不多，犯罪後態度
    良好等一切情狀，量處如主文第一項所示之刑，並諭知易科罰金之折算標準。
三、公訴意旨另以被告於犯罪事實欄所示時、地販賣扣案片名ＴＥＫＫＥＮ４之遊戲
    光碟片一片（左上角標有ＤＶＤＲＯＭ字樣），亦犯商標法第六十三條之明知為
    侵害他人商標專用權之商品而販賣罪、修正前著作權法第九十三條第三款之以同
    法第八十七條第二款明知為侵害著作權之物，意圖營利而交付之方法侵害他人之
    著作權罪嫌。惟查，上開光碟片經本院於九十二年八月十四日審理時，當庭以告
    訴代理人所提供之遊戲主機勘驗，未出現任何畫面，製有審理筆錄可稽，且查無
    何積極證據足以證明該光碟片確屬侵害他人商標專用權、著作權之光碟片，被告
    此部分之犯行應屬不能證明。惟公訴意旨認被告此部分犯嫌，與前開所犯論罪科
    刑部分，有相像競合犯裁判上一罪關係，爰不另為無罪之諭知，並此敘明。
四、扣案如附表二所之仿冒遊戲光碟片共十片均係被告販賣之仿冒商標商品，應依商
    標法第六十四條規定沒收之；另扣案之遊戲光碟目錄一本，係被告所有供犯罪所
    用之物，業據被告供明在卷，爰依刑法第三十八條第二款規定為沒收之諭知。
據上論斷，應依刑事訴訟法第二百九十九條第一項前段，商標法第六十三條、第六十
四條，修正前著作權法第九十三條第三款、第八十七條第二款，刑法第二條第一項但
書、第十一條前段、第五十六條、第四十七條、第五十五條、第三十八條第二款、第
四十一條第一項前段，罰金罰鍰提高標準條例第一條前段、第二條，判決如主文。
本案經檢察官江林達到庭執行職務。
中      華      民      國      九十二      年    八    月    二十八    日
                                      臺灣士林地方法院刑事第三庭
                                          法  官  何  信  慶
右正本證明與原本無異。
如不服本判決，應於判決送達後十日內，向本院提出上訴狀。
                                          書記官  魏  里  安
中      華      民      國      九十二      年    九    月      二      日
附錄本案論罪科刑法條全文：
商標法第六十三條：
  明知為前條商品而販賣、意圖販賣而陳列、輸出或輸入者，處一年以下有期徒刑、
  拘役或科或併科新臺幣五萬元以下罰金。
商標法第六十四條：
  犯前二條之罪所製造、販賣、陳列、輸出或輸入之商品不問屬於犯人與否，沒收之
  。
條正前著作權法第九十三條第三款：
  有下列情形之一者，處二年以下有期徒刑，得併科新臺幣十萬元以下罰金：
  三、以第八十七條各款方法之一侵害他人之著作權者。
條正前著作權第八十七條第二款：
  有下列情形之一者，除本法另有規定外，視為侵害著作權或製版權：
  二、明知為侵害著作權或製版權之物而散布或意圖散布而陳列或持有或意圖營利而
  交付者。
附表一：
┌──┬───────┬───────┬──────┬────┬────┐
│編號│商  標  圖  樣│專  用  權  人│專 用 商  品│專用期間│註冊證號│
├──┼───────┼───────┼──────┼────┼────┤
│一  │              │日商新力公司  │錄有電腦程式│89.3.1- │00000000│
│    │              │              │之磁碟、光碟│99.2.28 │        │
│    │              │              │、電視遊樂器│止      │        │
│    │              │              │等。        │        │        │
├──┼───────┼───────┼──────┼────┼────┤
│二  │              │同  右        │錄有電腦程式│89.11.1-│0000000 │
│    │              │              │之唯讀光碟、│99.10.31│        │
│    │              │              │磁碟、光碟、│止      │        │
│    │              │              │電視遊樂器等│        │        │
│    │              │              │。          │        │        │
├──┼───────┼───────┼──────┼────┼────┤
│三  │              │日商卡波光公司│電視遊樂器、│91.1.16-│00000000│
│    │              │              │光碟機、卡匣│101.1.15│        │
│    │              │              │、卡帶、磁性│止      │        │
│    │              │              │光碟等。    │        │        │
├──┼───────┼───────┼──────┼────┼────┤
│四  │              │日商南歌公司  │錄有電視遊戲│86.5.16-│00000000│
│    │              │              │程式之磁卡、│96.3.15 │        │
│    │              │              │光碟、磁碟等│止      │        │
│    │              │              │。          │        │        │
├──┼───────┼───────┼──────┼────┼────┤
│五  │              │同   右       │同   右     │88.5.16-│00000000│
│    │              │              │            │98.5.15 │        │
│    │              │              │            │止      │        │
└──┴───────┴───────┴──────┴────┴────┘
附表二：
┌──┬──────┬──┬───────┬──────────────┐
│編號│遊戲名稱    │片數│著作權權利人  │侵害之商標專用權            │
├──┼──────┼──┼───────┼──────────────┤
│ 一 │GRAN TURISMO│一  │無            │如附表一編號一所示之商標圖樣│
├──┼──────┼──┼───────┼──────────────┤
│ 二 │WILD ARMS 3 │一  │日商新力公司  │如附表一編號二所示之商標圖樣│
├──┼──────┼──┼───────┼──────────────┤
│ 三 │鬼武者 2    │五  │日商卡波光公司│如附表一編號三所示之商標圖樣│
├──┼──────┼──┼───────┼──────────────┤
│ 四 │TEKKEN 4    │一  │日商南歌公司  │如附表一編號四所示之商標圖樣│
├──┼──────┼──┼───────┼──────────────┤
│ 五 │ACECOMBAT 4 │二  │無            │如附表一編號五所示之商標圖樣│
└──┴──────┴──┴───────┴──────────────┘


司法院資訊處製作；財團法人民間司法改革基金會備份。
